<?xml version='1.0' encoding='utf-8'?>
<verb default="athmhachnaigh" disambig="">
  <verbalNoun default="athmhachnamh" />
  <verbalAdjective default="athmhachnaithe" />
  <tenseForm default="athmhachnaigh" tense="Past" dependency="Indep" person="Base" />
  <tenseForm default="athmhachnaíomar" tense="Past" dependency="Indep" person="Pl1" />
  <tenseForm default="athmhachnaíodar" tense="Past" dependency="Indep" person="Pl3" />
  <tenseForm default="athmhachnaíodh" tense="Past" dependency="Indep" person="Auto" />
  <tenseForm default="athmhachnaigh" tense="Past" dependency="Dep" person="Base" />
  <tenseForm default="athmhachnaíomar" tense="Past" dependency="Dep" person="Pl1" />
  <tenseForm default="athmhachnaíodar" tense="Past" dependency="Dep" person="Pl3" />
  <tenseForm default="athmhachnaíodh" tense="Past" dependency="Dep" person="Auto" />
  <tenseForm default="athmhachnaíodh" tense="PastCont" dependency="Indep" person="Base" />
  <tenseForm default="athmhachnaínn" tense="PastCont" dependency="Indep" person="Sg1" />
  <tenseForm default="athmhachnaíteá" tense="PastCont" dependency="Indep" person="Sg2" />
  <tenseForm default="athmhachnaímis" tense="PastCont" dependency="Indep" person="Pl1" />
  <tenseForm default="athmhachnaídís" tense="PastCont" dependency="Indep" person="Pl3" />
  <tenseForm default="athmhachnaítí" tense="PastCont" dependency="Indep" person="Auto" />
  <tenseForm default="athmhachnaíodh" tense="PastCont" dependency="Dep" person="Base" />
  <tenseForm default="athmhachnaínn" tense="PastCont" dependency="Dep" person="Sg1" />
  <tenseForm default="athmhachnaíteá" tense="PastCont" dependency="Dep" person="Sg2" />
  <tenseForm default="athmhachnaímis" tense="PastCont" dependency="Dep" person="Pl1" />
  <tenseForm default="athmhachnaídís" tense="PastCont" dependency="Dep" person="Pl3" />
  <tenseForm default="athmhachnaítí" tense="PastCont" dependency="Dep" person="Auto" />
  <tenseForm default="athmhachnaíonn" tense="PresCont" dependency="Indep" person="Base" />
  <tenseForm default="athmhachnaím" tense="PresCont" dependency="Indep" person="Sg1" />
  <tenseForm default="athmhachnaímid" tense="PresCont" dependency="Indep" person="Pl1" />
  <tenseForm default="athmhachnaítear" tense="PresCont" dependency="Indep" person="Auto" />
  <tenseForm default="athmhachnaíonn" tense="PresCont" dependency="Dep" person="Base" />
  <tenseForm default="athmhachnaím" tense="PresCont" dependency="Dep" person="Sg1" />
  <tenseForm default="athmhachnaímid" tense="PresCont" dependency="Dep" person="Pl1" />
  <tenseForm default="athmhachnaítear" tense="PresCont" dependency="Dep" person="Auto" />
  <tenseForm default="athmhachnóidh" tense="Fut" dependency="Indep" person="Base" />
  <tenseForm default="athmhachnóimid" tense="Fut" dependency="Indep" person="Pl1" />
  <tenseForm default="athmhachnófar" tense="Fut" dependency="Indep" person="Auto" />
  <tenseForm default="athmhachnóidh" tense="Fut" dependency="Dep" person="Base" />
  <tenseForm default="athmhachnóimid" tense="Fut" dependency="Dep" person="Pl1" />
  <tenseForm default="athmhachnófar" tense="Fut" dependency="Dep" person="Auto" />
  <tenseForm default="athmhachnódh" tense="Cond" dependency="Indep" person="Base" />
  <tenseForm default="athmhachnóinn" tense="Cond" dependency="Indep" person="Sg1" />
  <tenseForm default="athmhachnófá" tense="Cond" dependency="Indep" person="Sg2" />
  <tenseForm default="athmhachnóimis" tense="Cond" dependency="Indep" person="Pl1" />
  <tenseForm default="athmhachnóidís" tense="Cond" dependency="Indep" person="Pl3" />
  <tenseForm default="athmhachnófaí" tense="Cond" dependency="Indep" person="Auto" />
  <tenseForm default="athmhachnódh" tense="Cond" dependency="Dep" person="Base" />
  <tenseForm default="athmhachnóinn" tense="Cond" dependency="Dep" person="Sg1" />
  <tenseForm default="athmhachnófá" tense="Cond" dependency="Dep" person="Sg2" />
  <tenseForm default="athmhachnóimis" tense="Cond" dependency="Dep" person="Pl1" />
  <tenseForm default="athmhachnóidís" tense="Cond" dependency="Dep" person="Pl3" />
  <tenseForm default="athmhachnófaí" tense="Cond" dependency="Dep" person="Auto" />
  <moodForm default="athmhachnaíodh" mood="Imper" person="Base" />
  <moodForm default="athmhachnaím" mood="Imper" person="Sg1" />
  <moodForm default="athmhachnaigh" mood="Imper" person="Sg2" />
  <moodForm default="athmhachnaímis" mood="Imper" person="Pl1" />
  <moodForm default="athmhachnaígí" mood="Imper" person="Pl2" />
  <moodForm default="athmhachnaídís" mood="Imper" person="Pl3" />
  <moodForm default="athmhachnaítear" mood="Imper" person="Auto" />
  <moodForm default="athmhachnaí" mood="Subj" person="Base" />
  <moodForm default="athmhachnaímid" mood="Subj" person="Pl1" />
  <moodForm default="athmhachnaítear" mood="Subj" person="Auto" />
</verb>
